【裁判字號】    98,易,491
【裁判日期】    980323
【裁判案由】    竊盜
【裁判全文】
臺灣臺北地方法院刑事判決               98年度易字第491號
公  訴  人  臺灣臺北地方法院檢察署檢察官
被      告  甲○○
                      樓
                    （另案在臺灣宜蘭監獄執行中）
上列被告因竊盜案件，經檢察官提起公訴（97年度偵緝字第2414
號），嗣因被告就被訴事實為有罪之陳述，經本院告知簡式審判
程序意旨，並聽取公訴人及被告之意見後，本院裁定依簡式審判
程式審理，並判決如下：
    主  文
甲○○攜帶兇器、踰越牆垣、毀壞安全設備竊盜，累犯，處有期
徒刑捌月。
    事  實
一、甲○○前於民國95年間因竊盜及搶奪案件，經臺灣板橋地方
    法院以95年度訴字第4003號判決分別就竊盜部分判處有期徒
    刑2 月，就2 次搶奪部分各判處有期徒刑4 月，並定應執行
    有期徒刑8 月確定，嗣因中華民國96年度罪犯減刑條例公布
    施行，經臺灣板橋地方法院以96年度聲減字第6942號裁定各
    減為有期徒刑1 年、2 月、2 月，並定應執行有期徒刑4 月
    確定，於97年6 月16日執行完畢。詎仍不知悔改，復意圖為
    自己之不法所有，於96年12月28日7 時30分至17時30分間某
    時，以從乙○○位於臺北縣新店市○○街29巷3 弄9 號4 樓
    住處樓梯間窗戶攀爬踰越牆垣至乙○○住處陽台，而進入屋
    內行竊（侵入住宅部分，未據告訴），且見其中一間房門上
    鎖，復在乙○○家中尋得乙○○所有客觀上對於人之生命、
    身體及安全構成威脅，可供兇器使用之螺絲起子1 支，毀壞
    屬安全設備之喇叭鎖（毀損門鎖部分，未據告訴），竊取乙
    ○○所有之SONY數位相機1 台、快譯通翻譯機1 台、戴爾筆
    記型電腦1 台、手機2 台（型號SHARP GX-T25、序號000000
    000000000 之手機及型號NOKIA8250 、序號00000000000000
    0 之手機）等物，該螺絲起子則於用畢後隨手丟棄。嗣經乙
    ○○於同日18時許返家後發覺遭竊報警，警方採集屋內可疑
    指紋後，與甲○○之右手中指指紋比對相符，始悉上情。
二、案經乙○○訴由臺北縣政府警察局新店分局報請臺灣臺北地
    方法院檢察署檢察官偵查起訴。
    理  由
一、被告甲○○所犯係死刑、無期徒刑、最輕本刑為3 年以上有
    期徒刑以外之罪，被告於準備程序中就被訴事實為有罪之陳
    述，經本院告知簡式審判程序之旨，並聽取被告與公訴人之
    意見後，本院認無不得或不宜改依簡式審判程序進行之處，
    爰依刑事訴訟法第273 條之1 第1 項、第284 條之1 ，裁定
    進行簡式審判程序，合先敘明。
二、訊據被告對於上揭犯罪事實坦承不諱，且證人乙○○住處遭
    竊一情，亦經證人乙○○於警詢及偵查中證述明確，而警方
    在乙○○住處採得被告右中指指紋1 枚，亦有內政部警政署
    刑事警察局97年3 月14日刑紋字第0970035081號鑑驗書1 份
    在卷可憑，足證被告自白與事實相符，應堪採為認定犯罪事
    實之證據。至被告持以供行竊所用之螺絲起子1 支，係被告
    為破壞房門而自乙○○家中尋得，用畢後就隨手丟棄，此經
    被告於本院審理時供述在卷，足見被告並無據為己有之意圖
    ，且乙○○亦未曾指稱失竊螺絲起子1 支，是被告該使用螺
    絲起子之舉動不論以竊盜行為，附此敘明。本案事證明確，
    被告犯行洵堪認定，應予依法論科。
三、按攜帶兇器竊盜，衹須行竊時，攜帶具有危險性之兇器為已
    足，而不以該兇器屬其本人所有為必要，從而無論係行為人
    事前攜往、或於現場取得後復持以行竊，僅須行為人於行竊
    之際攜帶作為工具，在客觀上已足對他人之生命身體構成威
    脅，具有危險性，即應成立刑法第321 條第1 項第3 款之攜
    帶兇器竊盜罪（臺灣高等法院暨所屬法院88年12月法律座談
    會採同一見解）。查被告持以犯竊盜所用之螺絲起子雖未扣
    案，惟螺絲起子為鐵製材質，此為本院審理實務上已知之事
    項，且被告尚得以損壞門鎖，足見前端堅硬銳利，如持上開
    螺絲起子行兇，客觀上足以傷害人之生命、身體安全，自屬
    具有危險性之兇器。核被告所為，係犯刑法第321 條第1 項
    第3 款、第2款 之攜帶兇器踰越牆垣、毀損安全設備竊盜罪
    。被告於本院審理時坦承犯行並供明其以攜帶兇器、踰越牆
    垣方式竊盜，起訴事實未予明白認定，應予補充。被告前於
    95年間因竊盜及搶奪案件，經臺灣板橋地方法院以95年度訴
    字第4003號判決分別就竊盜部分判處有期徒刑2 月，就2 次
    搶奪部分各判處有期徒刑4 月，並定應執行有期徒刑8 月確
    定，嗣因中華民國96年度罪犯減刑條例公布施行，經臺灣板
    橋地方法院以96年度聲減字第6942號裁定各減為有期徒刑1
    年、2 月、2 月，並定應執行有期徒刑4 月確定，於97年6
    月16日執行完畢，有臺灣高等法院被告前案紀錄表1 份在卷
    可佐，其於有期徒刑執行完畢後，5 年內故意再犯本案有期
    徒刑以上之罪，為累犯，應依刑法第47條第1 項之規定，加
    重其刑。爰審酌被告不思從事正當工作換取財物，竟持兇器
    踰越牆垣、毀越安全設備竊取他人財物，危害社會治安程度
    甚鉅，行為實不足取，惟念及被告尚能坦承犯行，態度尚佳
    及所竊財物之價值非鉅等一切情狀，量處如主文所示之刑，
    以示懲儆。被告持以供犯上開犯行所用之螺絲起子1 支，為
    乙○○所有，此經被告於本院審理時供述明確，爰不予宣告
    沒收。
據上論斷，應依刑事訴訟法第273 條之1 第1 項、第284 條之1
、第299 條第1 項前段，刑法第321 條第1 項第2 款、第3 款、
第47條第1 項，判決如主文。
本案經檢察官蔡彥守到庭執行職務。
中    華    民    國    98    年    3     月    23    日
                  刑事第十八庭  法  官  林芳華
以上正本證明與原本無異。
如不服本判決應於收受送達後10日內向本院提出上訴書狀，並應
敘述具體理由；其未敘述上訴理由者，應於上訴期間屆滿後20日
內向本院補提理由書（均須按他造當事人之人數附繕）「切勿逕
送上級法院」。
                                書記官  林鈴芬
中    華    民    國    98    年    3     月    23    日


司法院資訊處製作；財團法人民間司法改革基金會備份。
